臺灣花蓮地方法院刑事判決
110年度訴字第202號
公  訴  人  臺灣花蓮地方檢察署檢察官
被      告  傅金祺


選任辯護人  林其鴻律師
上列被告因違反毒品危害防制條例等案件，經檢察官提起公訴（
110年度偵字第4387號），本院判決如下：
    主  文
傅金祺販賣第二級毒品，共伍罪，各處如附表編號1、3至6主文
欄所示之刑及沒收，應執行有期徒刑伍年陸月。又犯藥事法第八
十三條第一項之轉讓禁藥罪，共貳罪，各處如附表編號2、7主文
欄所示之刑及沒收，應執行有期徒刑陸月。
    犯罪事實
傅金祺明知甲基安非他命為毒品危害防制條例第2條第2項第2款
規定之第二級毒品，且屬於藥事法所稱之禁藥，依法不得販賣、
轉讓，竟仍意圖營利，基於販賣第二級毒品之犯意，持門號0000
000000號行動電話作為聯絡工具，於附表編號1、3至6所示時間
、地點，分別以附表所示之金額，販賣第二級毒品甲基安非他命
予尤惠珍、郭華誠及陳美貞；另基於轉讓禁藥之犯意，持門號00
00000000號行動電話作為聯絡工具，於附表編號2、7所示時間、
地點及方式，轉讓甲基安非他命予尤惠珍、陳美貞。嗣於民國11
0年9月9日9時47分許，為警持本院110年聲搜字第201號搜索票前往
花蓮縣花蓮市中山路2段36巷土地公廟執行搜索，扣得門號000000000
0號行動電話1支，而查悉上情。
    理  由
一、本院下列所引用之被告以外之人於審判外之言詞陳述，被告
    傅金祺及其辯護人於本院準備程序時同意有證據能力，且於
    言詞辯論終結前未聲明異議（見本院卷第83、307-311頁）
    ，本院審酌該等證據核無違法取證或證明力顯然過低之情事
    ，依各該陳述作成時之狀況並無不適當或顯不可信之情形，
    認均適當，依刑事訴訟法第159條之5之規定，應有證據能力
    。
二、上揭犯罪事實，業據被告於警詢、偵訊及本院準備及審理程
    序均坦承不諱，核與證人尤惠珍、郭華誠及陳美貞於警詢及
    偵查之證述大致相符，並有通訊監察譯文、指認犯罪嫌疑人
    紀錄表、花蓮縣警察局花蓮分局搜索、扣押筆錄、扣押物品
    目錄表、本院通訊監察書及附件在卷可稽（見警卷第23-30
    、43-47、57-59、69-95頁），並有門號0000000000號行動
    電話1支扣案可佐，堪認被告前揭自白與事實相符，足堪採
    信。又衡諸第二級毒品甲基安非他命量微價高，依一般社會
    通念以觀，販賣行為在通常情形下均係以牟利為其主要誘因
    及目的，殊無甘冒持有、交付毒品遭查獲之極大風險，平白
    無故為該等交易行為，自屬有利可圖，堪認被告於附表編號
    1、3至6所為販賣第二級毒品犯行，其主觀上均具有營利之
    意圖。綜上，本案事證已臻明確，被告販賣第二級毒品、轉
    讓禁藥犯行均堪認定，應予依法論科。 
三、論罪
(一)核被告就附表編號1、3至6所為，皆係犯毒品危害防制條例
    第4條第2項之販賣第二級毒品罪。
(二)甲基安非他命除為毒品危害防制條例第2條第2項第2款所規
    定之第二級毒品，亦屬藥事法第22條第1項第1款所稱之「禁
    藥」。被告如附表編號2、7所示轉讓甲基安非他命之行為，
    該當毒品危害防制條例第8條第2項之轉讓第二級毒品罪及藥
    事法第83條第1項之轉讓禁藥罪，屬法條競合，應依重法優
    於輕法之法理，優先適用藥事法第83條第1項之規定論處。
    是核被告就附表編號2、7所為，係犯藥事法第83條第1項之
    轉讓禁藥罪。
(三)被告販賣前持有甲基安非他命之低度行為，應各為其販賣之
    高度行為所吸收，均不另論罪。
(四)被告所犯5次販賣第二級毒品及2次轉讓禁藥行為，各次販賣
    、轉讓之時間截然可分，主觀上顯非係出於一次之決意，其
    犯意各別，行為互殊，應予分論併罰。
四、科刑
(一)刑之減輕：
　　被告於警詢、偵訊、本院準備及審理程序就其所為販賣第二
    級毒品及轉讓禁藥行為皆自白不諱，而甲基安非他命除為藥
    事法規範之禁藥外，同屬第二級毒品，被告所為如附表編號
    2、7所示之犯行，亦屬毒品危害防制條例第8條第2項轉讓第
    二級毒品所規範之事實，是就被告如附表編號1至7所示之犯
    行，均應依毒品危害防制條例第17條第2項規定，減輕其刑
    。
(二)被告雖供稱其毒品來源為王坤智，惟檢警早於110年5月即透
    過監聽被告之行動電話得知王坤智之真實身分，並透過被告
    與王坤智之通訊監察譯文，掌握王坤智販賣毒品予被告之行
    為，堪認檢警於監聽被告時，即有相當理由認王坤智有販賣
    甲基安非他命予被告之行為，檢警復於110年5月將王坤智販
    賣毒品予被告之相關通訊監察內容陳報法院後，另向本院聲
    請對王坤智實施通訊監察，本院亦於110年5月25日核發王坤
    智之通訊監察書等情，有花蓮縣警察局花蓮分局111年2月25
    日花市警刑字第1110005715號函暨附件、111年3月12日花市
    警刑字第1110006621號函暨附件、本院110年度聲監字第109
    號、110年度聲監續字第188號、110年度聲監字第122號通訊
    監察書、臺灣花蓮地方檢察署110年花檢和勤聲監字第316號
    通訊監察聲請書暨附件一二、花蓮縣警察局花蓮分局調查王
    坤智販賣毒品案聲請執行通訊監察報告書在卷可佐（見本院
    卷第101-122、155-177、223-292頁）。是被告於110年9月
    供出毒品來源為王坤智之前，檢警即已掌握被告之毒品上游
    為王坤智之事證，被告到案後警員僅係提示通訊監察譯文予
    被告指認，是檢警查獲王坤智販賣毒品予被告之犯行，既非
    基於被告之供出毒品來源，已不具有因果關係及關連性，被
    告自不得依毒品危害防制條例第17條第1項規定減輕其刑。
(三)辯護人另為被告辯以：被告僅有5次販賣毒品犯行，對象僅
    有3人，獲利甚微，本件有情輕法重情形，請依刑法第59條
    規定減輕其刑等語。惟按刑法第59條規定之酌量減輕其刑，
    必須犯罪另有特殊之原因與環境，在客觀上足以引起一般同
    情，認為即使予以宣告法定最低度刑，猶嫌過重者，始有其
    適用。此所謂法定最低度刑，固包括法定最低本刑，惟遇有
    其他法定減輕之事由者，則應係指適用其他法定減輕事由減
    輕其刑後之最低度刑而言。倘被告別有法定減輕事由者，應
    先適用法定減輕事由減輕其刑後，猶認其犯罪之情狀顯可憫
    恕，即使科以該減輕後之最低度刑仍嫌過重者，方得適用刑
    法第59條規定酌量減輕其刑。查被告本案犯行業經毒品危害
    防制條例第17條第2項之規定減輕其刑後，法定刑已大幅減
    輕，且被告本案販賣次數達5次、各次販賣價金均為新臺幣(
    下同)1,000元、轉讓次數為2次，次數非少，考量其犯罪情
    節，難認有何客觀上足以引起一般同情之情可憫恕情狀，而
    無情輕法重之憾，不再依刑法第59條規定酌量減輕其刑，是
    辯護人此部分辯解，難以憑採。
(四)爰審酌被告為牟利而販賣甲基安非他命予尤惠珍、郭華誠及
    陳美貞，又轉讓禁藥予尤惠珍、陳美貞，致毒品因而向外散
    佈，除害及他人身心健康外，對於社會整體治安亦造成相當
    程度之潛在危害，其所為應予非難；復考量被告坦承犯行之
    犯後態度，及其本案販賣及轉讓甲基安非他命之數量及次數
    ，兼衡其高職畢業之智識程度，離婚（見本院卷第13頁），
    於本院審理時自述擔任土地公廟管理員（見本院卷第313頁
    ），因本案證人拜託我，我才賣毒品給他們之犯罪動機（見
    本院卷第312頁）等一切情狀，分別量處附表各編號主文欄
    所示之刑。復考量被告5次販賣毒品及2次轉讓禁藥之行為，
    時間相近及非難重複性之程度等因素，依刑法第51條第5款
    規定，分別就被告不得易科罰金及不得易服社會勞動（附表
    編號1、3至6）、得易服社會勞動（附表編號2、7）部分所
    處之刑，各定其應執行之刑如主文所示。　　
五、沒收部分　　
(一)扣案之門號0000000000號行動電話係被告所有並持以聯絡尤
    惠珍、郭華誠及陳美貞本案販賣、轉讓毒品事宜，業據被告
    於本院審理中供承明確（見本院卷第312頁），堪認上開扣
    案行動電話係供被告實行如附表編號1至7所示犯罪所用之物
    ，均應依毒品危害防制條例第19條第1項，分別於被告各該
    犯行主文項下宣告沒收。　　 
(二)被告就如附表編號1、3至6所示販賣第二級毒品犯行，分別
    向購毒者取得如附表各該編號「交易價格」欄所示之價金，
    均屬被告於各該犯行所取得之犯罪所得，且未扣案，爰依刑
    法第38條之1第1項前段、第3項之規定，分別於被告各該販
    賣第二級毒品罪之主文項下宣告沒收，於全部或一部不能沒
    收或不宜執行沒收時，追徵其價額。
據上論斷，應依刑事訴訟法第299條第1項前段，判決如主文。
本案經檢察官黃曉玲提起公訴，檢察官蕭百麟到庭執行職務。
中　　華　　民　　國　　111 　年　　5 　　月　　26　　日
　　　　　　　　　刑事第五庭  審判長  法　官  粘柏富
  　　　　　　　　　　　　　　　　　　法　官  邱韻如
  　　　　　　　　　　　　　　　　　　法　官  施孟弦
以上正本證明與原本無異。
如不服本判決應於收受送達後20日內向本院提出上訴書狀，並應
敘述具體理由。其未敘述上訴理由者，應於上訴期間屆滿後20日
內向本院補提理由書(均須按他造當事人之人數附繕本)「切勿逕
送上級法院」。
辯護人依據刑事訴訟法第346條、公設辯護人條例第17條及律師
法第32 條第2項、第36條等規定之意旨，尚負有提供法律知識、
協助被告之義務（含得為被告之利益提起上訴，但不得與被告明
示之意思相反）。
因疫情而遲誤不變期間，得向法院聲請回復原狀。
中　　華　　民　　國　　111 　年　　5 　　月　　27　　日

                                      書記官  張瑋庭
附錄本案論罪科刑法條全文：
毒品危害防制條例第4條
製造、運輸、販賣第一級毒品者，處死刑或無期徒刑；處無期徒
刑者，得併科新臺幣三千萬元以下罰金。
製造、運輸、販賣第二級毒品者，處無期徒刑或十年以上有期徒
刑，得併科新臺幣一千五百萬元以下罰金。
製造、運輸、販賣第三級毒品者，處七年以上有期徒刑，得併科
新臺幣一千萬元以下罰金。
製造、運輸、販賣第四級毒品者，處五年以上十二年以下有期徒
刑，得併科新臺幣五百萬元以下罰金。
製造、運輸、販賣專供製造或施用毒品之器具者，處一年以上七
年以下有期徒刑，得併科新臺幣一百五十萬元以下罰金。
前五項之未遂犯罰之。
藥事法第83條
明知為偽藥或禁藥，而販賣、供應、調劑、運送、寄藏、牙保、
轉讓或意圖販賣而陳列者，處七年以下有期徒刑，得併科新臺幣
五千萬元以下罰金。
犯前項之罪，因而致人於死者，處七年以上有期徒刑，得併科新
臺幣一億元以下罰金；致重傷者，處三年以上十二年以下有期徒
刑，得併科新臺幣七千五百萬元以下罰金。
因過失犯第一項之罪者，處二年以下有期徒刑、拘役或科新臺幣
五百萬元以下罰金。
第一項之未遂犯罰之。
附表：
編號 對象 時間 地點 毒品種類 交易價格【新臺幣(下同)】 數量           主文 1 尤惠珍 110年5月27日上午7時30分許 花蓮縣花蓮市中山路2段36巷土地公廟 甲基安非他命  1,000元  微量 傅金祺販賣第二級毒品，處有期徒刑伍年貳月。扣案之門號○○○○○○○○○○號行動電話壹支沒收。未扣案之犯罪所得新臺幣壹仟元沒收，如全部或一部不能沒收或不宜執行沒收時，追徵其價額。 2  110年6月13日17時30分許 花蓮縣花蓮市中山路2段36巷土地公廟 甲基安非他命 無償 微量 傅金祺犯藥事法第八十三條第一項之轉讓禁藥罪，處有期徒刑肆月。扣案之門號○○○○○○○○○○號行動電話壹支沒收。 3 郭華誠 110年5月5日19時許  花蓮縣花蓮市中山路2段36巷土地公廟 甲基安非他命 1,000元 微量 傅金祺販賣第二級毒品，處有期徒刑伍年貳月。扣案之門號○○○○○○○○○○號行動電話壹支沒收。未扣案之犯罪所得新臺幣壹仟元沒收，如全部或一部不能沒收或不宜執行沒收時，追徵其價額。 4  110年6月12日18時50分許 花蓮縣花蓮市中山路2段36巷土地公廟 甲基安非他命 1,000元 微量 傅金祺販賣第二級毒品，處有期徒刑伍年貳月。扣案之門號○○○○○○○○○○號行動電話壹支沒收。未扣案之犯罪所得新臺幣壹仟元沒收，如全部或一部不能沒收或不宜執行沒收時，追徵其價額。 5  110年8月7日19時20分許 花蓮縣花蓮市中山路2段36巷土地公廟 甲基安非他命 1,000元 微量 傅金祺販賣第二級毒品，處有期徒刑伍年貳月。扣案之門號○○○○○○○○○○號行動電話壹支沒收。未扣案之犯罪所得新臺幣壹仟元沒收，如全部或一部不能沒收或不宜執行沒收時，追徵其價額。 6 陳美貞 110年5月15日20時40分許 花蓮縣花蓮市中山路2段36巷土地公廟 甲基安非他命 1,000元 微量 傅金祺販賣第二級毒品，處有期徒刑伍年貳月。扣案之門號○○○○○○○○○○號行動電話壹支沒收。未扣案之犯罪所得新臺幣壹仟元沒收，如全部或一部不能沒收或不宜執行沒收時，追徵其價額。 7  110年8月6日18時許 花蓮縣花蓮市中山路2段36巷土地公廟 甲基安非他命 無償 微量 傅金祺犯藥事法第八十三條第一項之轉讓禁藥罪，處有期徒刑肆月。扣案之門號○○○○○○○○○○號行動電話壹支沒收。